【裁判字號】    95,交簡,65
【裁判日期】    951014
【裁判案由】    業務過失傷害
【裁判全文】
臺灣臺北地方法院刑事判決              95年度交簡字第65號
聲  請  人  臺灣臺北地方法院檢察署檢察官
被      告  乙○○
上列被告因業務過失傷害案件，經檢察官提起公訴（95年度偵字
第7143號），被告於準備程序中自承有過失，改依簡易判決處刑
如下：
    主  文
乙○○從事業務之人，因業務上之過失傷害人，處有期徒刑月
，如易科罰金以銀元佰元即新臺幣玖佰元折算壹日。
    事實及理由
一、本件犯罪事實、證據及應適用之法條除引用檢察官起訴書（
    如附件）之記載。
二、被告乙○○雖係派報員，但平日駕駛其機車送報, 其騎駛該
    車乃其社會活動之一，在社會上有其特殊之屬性、地位,因
    而其駕騎機車自屬基於社會生活之地位而反覆執行業務，則
    不問其目的為何，均應認其屬業務之範圍。又, 按刑法第二
    百八十四條第二項前段之業務過失傷害罪經公布施行後，迄
    至九十四年一月七日均未經修正，其法定刑為「一年以下有
    期徒刑、拘役或一千元以下罰金」，而被告乙○○行為時之
    刑法第三十三條第五款規定罰金最低額為銀元一元，且依罰
    金罰鍰提高標準條例第一條之規定，將上開罰金之原定數額
    最高得提高為十倍，是被告行為時之所得科處之罰金刑，經
    折算為新臺幣後，最高額為新臺幣三萬元，最低額為新臺幣
    三元；惟依九十五年六月十四日增訂公布之刑法施行法第一
    條之一規定：「中華民國九十四年一月七日刑法修正施行後
    ，刑法分則編所定罰金之貨幣單位為新臺幣；九十四年一月
    七日刑法修正時，刑法分則編未修正之條文定有罰金者，自
    九十四年一月七日刑法修正施行後，就其所定數額提高為三
    十倍。但七十二年六月二十六日至九十四年一月七日新增或
    修正之條文，就其所定數額提高為三倍。」且依九十五年七
    月一日施行之刑法第三十三條第五款之規定罰金最低額為新
    臺幣一千元，是被告上開行為所得科處之罰金刑，最高額為
    新臺幣三萬元，最低額為新臺幣一千元，經比較修正前後規
    定之結果，應認修正後之法律並非較有利於被告，依修正後
    刑法第二條第一項之規定，自應適用行為時之法律即修正前
    之刑法第二百八十四條第二項前段規定論處，是被告所為，
    係犯修正前刑法第二百八十四條第二項前段之業務過失傷害
    罪。另刑法第六十二條業於九十四年二月二日修正公布，並
    自九十五年七月一日施行，而本件係報案人或勤務中心轉來
    資料未報明肇事人姓名，被告於警到場處理時在場，並當場
    承認為肇事人，此有臺北市○○○○○道路交通事故肇事人
    自首情形紀錄表在卷可稽 (偵卷第二十一頁)，是被告於有
    偵查權之警員發覺前開犯行之犯罪人前，自行向現場處理警
    員申告上開犯行，並隨同警員到案及接受審判，符合自首之
    規定，然經比較修正前後規定之結果，應認修正後之法律並
    非較有利於被告，依修正後刑法第2條第1項之規定，自應適
    用行為時之法律即修正前之刑法第62條之規定，減輕其刑。
    爰審酌被告騎車未依規定轉彎，並因上開過失而致告訴人甲
    ○○受傷，迄今尚未賠償告訴人任何費用，及其品行、犯罪
    之動機、目的、手段、智識程度、犯罪所生之損害及所得利
    益等一切情狀，量處如主文所示之刑，並諭知易科罰金之折
    算標準。另被告行為時之刑法第四十一條第一項前段規定：
    「犯最重本刑為五年以下有期徒刑以下之刑之罪，而受六個
    月以下有期徒刑或拘役之宣告，因身體、教育、職業、家庭
    之關係或其他正當事由，執行顯有困難者，得以一元以上三
    元以下折算一日，易科罰金。」，且依修正前罰金罰鍰提高
    標準條例第2條前段（現已刪除）之規定，將上開易科罰金
    之折算標準就其原定數額提高為一百倍折算一日，是被告李
    英敏行為時之易科罰金折算標準，應以銀元一百元至三百元
    折算一日，經折算為新臺幣後，應以新臺幣三百元至九百元
    折算為一日，惟95年7月1日施行之刑法第41條第1項前段則
    規定：「犯最重本刑為五年以下有期徒刑以下之刑之罪，而
    受六個月以下有期徒刑或拘役之宣告者，得以新臺幣一千元
    、二千元或三千元折算一日，易科罰金。」，經比較修正前
    後規定之結果，應認修正後之法律並非較有利於被告，依修
    正後刑法第2條第1項之規定，自應適用行為時之法律即修正
    前之刑法第四十一條第一項前段規定，定其折算標準。
據上論斷，應依刑事訴訟法第四百四十九條第二項、第三項、
第四百五十四條第二項、刑法第二條第一項，修正前刑法第二百
八十四條第二項、第六十二條前段、第四十一條第一項，罰金罰
鍰提高標準條例第二條前段，修正前罰金罰鍰提高標準條例第二
條，現行法規所定貨幣單位折算新臺幣條例第二條，判決如主文
。
如不服本案判決，得自收受送達之日起10日內向本院提起上訴。
中    華    民    國    95    年    10    月    14    日
                  刑事第一庭    法  官  周祖民
以上正本證明與原本無異
                                書記官  廖純瑜
中    華    民    國    95    年    10    月    14    日
附註：
中華民國刑法第284條
（過失傷害罪）
因過失傷害人者，處 6 月以下有期徒刑、拘役或 5 百元以下罰
金，致重傷者，處1年以下有期徒刑、拘役或5百元以下罰金。
從事業務之人，因業務上之過失傷害人者，處 1 年以下有期徒刑
、拘役或1 千元以下罰金，致重傷者，處 3 年以下有期徒刑、
拘役或2千元以下罰金。
附件：
臺灣臺北地方法院檢察署檢察官聲請簡易判決處刑書
                                      95年度偵字第7143號
  被      告  乙○○  男  49歲（民國○○年○月○○日生）
                      住臺北市南港區○○○路○段278巷32號
                      身分證統一編號：Ｚ000000000號
上列被告因業務過失傷害案件，業經偵查終結，認為宜聲請以簡
易判決處刑，茲將犯罪事實及證據並所犯法條分敘如下：
        犯罪事實
一、乙○○為執行送報業務之派報員，為從事業務之人，於民國
    94年9月3日下午，駕駛車牌CME-389號重型機車執行送報業
    務，沿臺北市○○區○○路1段127巷由西往東方向行駛，行
    經同市區○○路○段265巷20弄口時，應注意行經無號誌之交
    岔路口時，應減速慢行，作隨時停車之準備，而依當時天候
    晴、日間自然光線等情形，並無不能注意之情況，竟疏未注
    意及此，適有由甲○○所駕駛車牌KN5-695號重型機車，沿
    同市區○○路○段265巷20弄由南向北方向行駛，行經上開設
    有禁止左轉標誌之路口違規左轉，2車因之相撞而肇事，使
    甲○○人車倒地致左腎多處破裂、左側第10、11肋骨骨折、
    雙側下肢擦傷。
二、案經被害人甲○○訴由臺北市政府警察局大安分局報告偵辦
    。
        證據並所犯法條
一、證據：（一）被告乙○○之之供述；（二）被害人甲○○之
    指訴；（三）道路交通事故現場圖、交通事故補充資料表、
    道路交通事故調查報告表、談話記錄表；（四）臺北市車輛
    行車事故鑑定委員會鑑定意見書、肇事原因初步分析研判表
    現場光碟，（五）國泰綜合醫院診斷證明書在卷可資佐證，
    被告犯嫌已堪認定。
二、所犯法條：被告所為係犯刑法第284條第2項前段業務過失傷
    害罪嫌，請依法論科。
三、依刑事訴訟法第451條第1項聲請逕以簡易判決處刑。
        此    致
臺灣臺北地方法院
中    華    民    國    95    年    4     月    4     日
                          檢  察  官  陳玉萍
本件正本證明與原本無異
中    華    民    國    95    年    4     月    20    日
                          書  記  官
本件係依刑事訴訟法簡易程序辦理，法院簡易庭得不傳喚被告
、輔佐人、告訴人、告發人等出庭即以簡易判決處刑；被告、被
害人、告訴人等對告訴乃論案件如已達成民事和解而要撤回告訴
或對非告訴乃論案件認有受傳喚到庭陳述意見之必要時，請即另
以書狀向簡易法庭陳述或請求傳訊。
附錄本案所犯法條全文
中華民國刑法第284條
(過失傷害罪)
因過失傷害人者，處6月以下有期徒刑、拘役或500元以下罰金，
致重傷者，處1年以下有期徒刑、拘役或500元以下罰金。
從事業務之人，因業務上之過失傷害人者，處1年以下有期徒刑
、拘役或1千元以下罰金，致重傷者，處3年以下有期徒刑、拘役
或2千元以下罰金。


司法院資訊處製作；財團法人民間司法改革基金會備份。
